【裁判字號】    90,易,166
【裁判日期】    900320
【裁判案由】    妨害公務
【裁判全文】
臺灣桃園地方法院刑事判決                            九十年度易字第一六六號
    公  訴  人  臺灣桃園地方法院檢察署檢察官
    被      告  甲○○
右列被告因妨害公務案件，經檢察官提起公訴（八十九年度偵字第一九三六七號），
本院判決如左：
    主  文
甲○○於公務員依法執行職務時，當場侮辱，累犯，處有期徒刑肆月，如易科罰金，
以參佰元折算壹日。
    事  實
一、甲○○前曾於民國八十六年間因搶奪案件，經台灣板橋地方法院於八十六年四月
    十日以八十六年度訴字第八三四號判決判處有期徒刑七月，於八十六年五月二日
    確定，甫於八十七年一月二十九日執行完畢，詎猶不知悔悟。甲○○於八十九年
    十二月二十四日中午，因在其桃園縣楊梅鎮○○路五五０巷三號住處，欲毆打其
    母親乙○○○，並加以辱罵（業已撤回告訴，另經檢察官為不起訴處分），經乙
    ○○○報警處理後，於當日中午十二時三十分許桃園縣警察警察局楊梅分局楊梅
    派出所警員李雲峰據報後前往現場處理時，竟基於侮辱公務員之犯意，在其上開
    住處，以「打妳媽的大雞巴」等語辱罵依法執行職務之警員。
二、案經桃園縣警察局楊梅分局報請臺灣桃園地方法院檢察署檢察官偵查起訴。
    理  由
一、訊據被告甲○○矢口否認上開犯行，辯稱：伊當時係對在罵其母親，並未出言辱
    罵警員云云。然查：右揭犯罪事實，業據被告於偵訊中坦承不諱：伊有對警員說
    「操妳媽」（見偵查卷第十四頁，文字不同部分容有誤載），核與證人即被告之
    母乙○○○於警訊時證述：甲○○咆哮警方說「打妳媽的大雞巴」」等語（見偵
    查卷第九頁），復據證人即據報後前往被告上開住處處理之桃園縣警察局楊梅分
    局楊梅派出所警員李雲峰於本院審理時證稱：「被告的父親報案後，我是接到無
    線電通報才去處理，到達現場時，被告在家門口，我問有無人報案，被告說沒有
    人報案，我就問他父親，他父親說是他報案的，他母親就說我兒子拿椅子要打我
    ，叫我們把被告抓走，我說他們要提出告訴才可以把他抓走，他母親就說要告他
    ，被告就轉身要走，我跟另一同事吳文清抓住他的腰帶，我問他為何打父母親，
    他對著我罵『打你媽的大雞巴』，我就要逮捕他，上完手銬後，他父母親就出來
    一直打他的頭」等情節相符（見本院九十年三月六日審理筆錄），參以證人乙○
    ○○為被告之母，果非被告確有於上開時、地辱罵據報後前往現場處理員警之情
    事，證人乙○○○應無設詞誣陷被告，陷之入罪之可能。且徵諸當時警員正欲逮
    捕被告，被告之辱罵衡情當係衝著警員而來，而被告當時確係對著警員辱罵，亦
    據證人李雲峰證述如前。是被告上開所辯，均係事後卸責之詞，不足採信，而證
    人李雲峰係桃園縣警察局楊梅分局楊梅派出所之警員，且被告於上開時、地出言
    辱罵證人李雲峰之際，係於證人李雲峰據報後前往現場處理，依法執行警察職務
    時為之，並有桃園縣警察局受理各類案件記錄表一紙附卷可資佐證（偵查卷第一
    ０頁），事證明確，被告犯行洵堪認定。
二、查被告行為後刑法第四十一條易科罰金之規定，已於九十年一月四日修正，並經
    總統於同年月十日公布，業於同年月十二日生效，修正後得易科罰金之規定，由
    最重本刑三年以下有期徒刑之罪，修正為五年以下有期徒刑之罪，兩者相較，以
    新法較有利於被告，依刑法第二條第一項前段規定，應適用新法處斷。核被告所
    為，係犯刑法第一百四十條第一項之於公務員依法執行職務時，當場侮辱罪。被
    告甲○○前曾於八十六年間因搶奪案件，經台灣板橋地方法院於八十六年四月十
    日以八十六年度訴字第八三四號判決判處有期徒刑七月，於八十六年五月二日確
    定，甫於八十七年一月二十九日執行完畢，此有台灣高等法院被告全國前案記錄
    表在卷可參，其於五年內再犯本件有期徒刑以上之罪，為累犯，應依刑法第四十
    七條規定加重其刑。爰審酌被告犯罪之動機、目的、手段、對依法執行公權力之
    員警公然侮辱、漠視公權力之執行及國家法令之存在、且本案導因於被告辱罵、
    毆打渠父母親，大逆不道、所生危害及犯後飾詞狡辯，全然不知悔改之態度等一
    切情狀，量處如主文所示之刑，並諭知易科罰金之折算標準。
據上論斷，應依刑事訴訟法第二百九十九條第一項前段，刑法第二條第一項前段、第
一百四十條第一項、第四十七條、修正後第四十一條第一項前段，罰金罰鍰提高標準
條例第一條前段、第二條，判決如主文。
本案經檢察官鄭重文到庭執行職務。
中      華      民      國    九十      年      三      月     二十     日
                              臺灣桃園地方法院刑事第一庭
                                  法  官   陳永來
右正本證明與原本無異。
如不服本判決，應於判決送達後十日內向本院提出上訴狀( 應附繕本 )，上訴於
臺灣高等法院。
                                  書記官   洪明媚
中      華      民      國     九十      年      三     月      二十    日
附錄本案論罪科刑法條：
刑法第一百四十條：於公務員依法執行職務時當場侮辱或對於其依法執行之職務公然
                  侮辱者，處六月以下有期徒刑、拘役或一百元以下罰金。
                  對於公署公然侮辱者亦同。


司法院資訊處製作；財團法人民間司法改革基金會備份。
